臺灣雲林地方法院民事小額判決110年度虎小字第42號原      告  金陽信資產管理股份有限公司法定代理人  林志亮  訴訟代理人  陳信華              曹訓察  被      告  陳志郎  上列當事人間請求清償債務事件，本院於中華民國110年3月26日言詞辯論終結，判決如下：    主  文被告應給付原告新臺幣肆萬陸仟伍佰肆拾捌元，及其中新臺幣壹萬貳仟肆佰伍拾元自民國一百一十年一月四日起至清償日止，按週年利率百分之十五計算之利息。原告其餘之訴駁回。訴訟費用新臺幣壹仟元由被告負擔。本判決原告勝訴部分得假執行。    理由要領一、原告主張被告積欠原債權人陽信商業銀行股份有限公司（下稱陽信銀行）信用卡債務，嗣陽信銀行將債權讓與原告，被告仍積欠本金新臺幣（下同）12,450元，及利息32,898元、違約金3,900元未償還，爰依信用卡契約、債權讓與法律關係提起本件訴訟，並提出債權讓與證明書、信用卡消費明細表、民眾日報新聞紙、信用卡申請書、陽信銀行信用卡約定條款等件為證，且聲明：被告應給付原告49,248元，及其中12,450元自民國110年1月4日起至清償日止，按週年利率百分之15計算之利息。被告經合法通知，未於言詞辯論期日到場，亦未提出書狀為聲明或陳述，依民事訴訟法第436條之23準用第436條第2項適用同法第280條第3項、第1項之規定，視同自認，固可信原告主張為真實。惟民法第252條規定：「約定之違約金額過高者，法院得減至相當之數額。」故約定之違約金苟有過高情事，法院即得依此規定核減至相當之數額，並無應待至債權人請求給付或債務人清償後始得核減之限制。此項核減，法院得以職權為之亦得由債務人訴請法院核減。至於是否相當，即須依一般客觀事實，社會經濟狀況及當事人所受損害情形，以為斟酌之標準。依原告所提出之陽信銀行信用卡約定條款第15條第3項、第5項分別約定各筆循環信用利息以年息百分之19.71計算；持卡人如未於每月繳款截止日前付清當期最低應繳金額或遲誤繳款期限者，得以循環信用本金之帳款乘以百分之2.5計收違約金，連續發生遲繳狀況，違約金之計收以連續三期為上限（按原告所提出之契約內違約金之約定，乃之後所修訂，見本院卷第23至24頁），參以行政院金融監督管理委員會（現改制為金融監督管理委員會）銀行局100年2月9日金管銀票字第10040000140號令，已依信用卡業務機構管理辦法第48條第2項規定，明文規範「信用卡因持卡人未於每月繳款截止日前付清當期最低應繳金額，而約定向持卡人收取違約金時，該違約金應採固定金額方式計收，及符合衡平原則，且違約金之最高連續收取期數不得超過三期」之規定，並具體說明持卡人當期帳單應繳總金額逾1,000元者，發卡機構對其違約第一、二及三期之違約金收取上限分別為300元、400元及500元，且收取違約金方式與該令不符者，應於100年3月31日前完成調整之內容；另參以原告因被告遲延給付已可收取原本約定年息百分之19.71之利息，之後為配合銀行法第47條之1第2項規定改以年利率百分之15計息，考量原告因被告遲延給付，除受有利息損失外，並未舉證受有其他損害，以及近年來國內貨幣市場之利率已大幅調降等情，認原告請求3,900元之違約金顯屬偏高，殊非公允，應酌減為1,200元，始為適當。二、從而，原告請求被告給付46,548元，及其中12,450元自110年1月4日起至清償日止，按週年利率百分之15計算之利息，為有理由，應予准許，至逾此部分之請求，為無理由，應予駁回。三、本件原告勝訴部分，係適用小額訴訟程序所為被告敗訴之判決，依民事訴訟法第436條之20規定，應依職權宣告假執行。四、本件兩造各為一部勝訴、一部敗訴，因原告確有提起本件訴訟必要，且起訴後應徵之裁判費至少為1,000元（民事訴訟法第77條之13規定參照），爰依民事訴訟法第79條規定，酌量情形由被告全部負擔。中　　華　　民　　國　　110 　年　　3 　　月　　31　　日                  虎尾簡易庭  法  官  黃麗文以上正本證明與原本無異。如不服本判決，應於送達後20日內，以判決違背法令為理由，向本院虎尾簡易庭提出上訴狀並表明上訴理由（上訴理由應記載原判決所違背之法令及其具體內容、依訴訟資料可認為原判決有違背法令之具體事實）。如於本判決宣示後送達前提起上訴者，應於判決送達後20日內補提上訴理由書（須附繕本）。如委任律師提起上訴者，應一併繳納上訴審裁判費。
中　　華　　民　　國　　110 　年　　3 　　月　　31　　日
                              書記官  曾鈺仁